

+7 912 288 7230

t.me/ianinashpak

9122887230@mail.ru

🕤 github.com/yaninashpak

🗦 Екатеринбург, Россия

#### НАВЫКИ

- HTML
- CSS
- SCSS
- JavaScript
- TypeScript
- React
- Redux Toolkit
- Next.is
- · Webpack, Gulp, Vite
- · Git, Github
- Figma, Photoshop
- Самоорганизация и самодисциплина
- Планирование и управление приоритетами задач
- Поиск, анализ и обработка информации
- Исправление ошибок

### языки

- Русский родной
- Английский elementary

# Янина Шпак

Есть навыки HTML-верстки, кодинга на чистом JavaScript, на TypeScript, а также с использованием библиотеки React и фреймфорка Next.js.

Помимо технических навыков, легко погружаюсь в новую профессиональную область, умею работать в быстро сменяющихся условиях. Есть опыт управления командой, взаимодействия с заказчиками/клиентами. Способна разбираться в деталях, изучать процессы, быстро находить взаимосвязи.

#### ОПЫТ РАБОТЫ

## Редактор-аналитик

05/2018 - наст. время

Медиалогия Москва

 анализ, обработка, сортировка, а также контроль реагирования на поступающие в систему данные

- помощь в решении проблем жителей области
- составлена документация по работе системы

12/2019 - 06/2021 - руководство отделом модерации

- координация работы отдела модерации из 13 сотрудников
- организация и планирование рабочего процесса
- составление графиков, отчетов, справок
- взаимодействие с заказчиком
- участие в брейн штормах
- ручное тестирование нового функционала
- реализовано более 9 поставленных мною задач по доработке функционала системы
- обучила 5 сотрудников

#### Контент-редактор

06/2015 - 02/2018гг.

Близко.ру

Екатеринбург

- создание сайтов для клиентов на собственной платформе Blizko.ru, наполнение контентом
- сопровождение клиентов по телефону (консультирование, помощь, отчет о проделанной работе)
- работа с таблицами excel, прайсами в формате xml/yml
- получила диплом за высокую клиентоориентированность

# ОБРАЗОВАНИЕ

## <u>КУРСЫ</u>

JavaScript/Front-end

03/2023г.

(RS School)

JavaScript/Front-end Pre-School 2022Q4

12/2022 - 02/2023гг.

(RS School)

Полный курс по JavaScript и React

12/2021 - 2022гг.

(udemy)

HTML и CSS. Адаптивная вёрстка и автоматизация

07/2020 - 09/2020гг.

(html academy)

11/2018 - 01/2019гг.

HTML и CSS. Профессиональная верстка сайтов (html academy)

#### СРЕДНЕЕ СПЕЦИАЛЬНОЕ

Свердловский областной медицинский колледж

2009 - 2012г.г.

Специалист. Лечебное дело.